
Índice de Percepción de la Corrupción (IPC)
DATA: TRANSPARENCIA INTERNACIONAL DESDE 2009-2019

MIENTRAS EL SCORE ESTÉ MÁS CERCA A 100 ES MENOS CORRUPTO, MIENTRAS QUE MÁS CERCANO A 0 ES MÁS CORRUPTO.
DATA 2019
```{r}
#Importamos la data desde excel
library (openxlsx)
 
data2019=read.xlsx("CPI2019.xlsx",sheet=1,startRow = 1,
                       skipEmptyRows =T,
                       skipEmptyCols = T)

head(data2019)
```
```{r}
names(data2019)

```

```{r}
#Nos quedamos con las columnas del 1 al 4
data2019=data2019[,c(1:4)] 
```
```{r}
#Nos quedamos con las columnas 1 y 4
data2019=data2019[,c(1,4)] 
```

```{r}
#Nos quedamos con los casos completos
data2019[!complete.cases(data2019),]
```


#OBSERVACIÓN
#Al intentar borrar estas columnas, la data se queda vacía
data2019=data2019$'X2'=NULL
data2019=data2019$X3=NULL

```{r}
#Reordenar los datos
row.names(data2019)=NULL
```
```{r}
#Cambiamos los nombres a las columnas
names(data2019)=c("Pais","CPI2019")
```


```{r}
#eliminar fila 1
data2019=data2019[-c(1),]
```

```{r}
#Reordenar los datos
row.names(data2019)=NULL
```
```{r}
#Nos quedamos con los siguientes países
data2019=data2019[c(1,2,3,5,6,7,8,9,10,11,13,15,17,18,19,22,23,26,31,33,37,38,43,44,45,46,50,52,59,60,61,63,66,67,68,70,71,74,77,91,92,93,96,101,103,104,106,108,111,113,114,120,123,126,129,134,137,143,144,148,149,161,170,176),]
```
```{r}
#Reordenar los datos
row.names(data2019)=NULL
```


```{r}
#Cambiamos los nombres de los países

data2019[data2019$`Pais`=="Dominican Republic",'Pais']="Republica Dominicana"
data2019[data2019$`Pais`=="Russia",'Pais']="Rusia"
data2019[data2019$`Pais`=="Azerbaijan",'Pais']="Azerbaiyan"
data2019[data2019$`Pais`=="Iceland",'Pais']="Islandia"
data2019[data2019$`Pais`=="Ukraine",'Pais']="Ucrania"
data2019[data2019$`Pais`=="Moldova",'Pais']="Moldavia"
data2019[data2019$`Pais`=="Brazil",'Pais']="Brasil"
data2019[data2019$`Pais`=="North Macedonia",'Pais']="Macedonia"
data2019[data2019$`Pais`=="Bosnia and Herzegovina",'Pais']="Bosnia y Herzegovina"
data2019[data2019$`Pais`=="Turkey",'Pais']="Turquia"
data2019[data2019$`Pais`=="Hungary",'Pais']="Hungria"
data2019[data2019$`Pais`=="Romania",'Pais']="Rumania"
data2019[data2019$`Pais`=="Belarus",'Pais']="Bielorrusia"
data2019[data2019$`Pais`=="Croatia",'Pais']="Croacia"
data2019[data2019$`Pais`=="Greece",'Pais']="Grecia"
data2019[data2019$`Pais`=="Slovakia",'Pais']="Eslovaquia"
data2019[data2019$`Pais`=="Italy",'Pais']="Italia"
data2019[data2019$`Pais`=="Czech Republic",'Pais']="Republica Checa"
data2019[data2019$`Pais`=="Poland",'Pais']="Polonia"
data2019[data2019$`Pais`=="Lithuania",'Pais']="Lituania"
data2019[data2019$`Pais`=="Slovenia",'Pais']="Eslovenia"
data2019[data2019$`Pais`=="Spain",'Pais']="España"
data2019[data2019$`Pais`=="France",'Pais']="Francia"
data2019[data2019$`Pais`=="Ireland",'Pais']="Irlanda"
data2019[data2019$`Pais`=="Belgium",'Pais']="Belgica"
data2019[data2019$`Pais`=="United Kingdom",'Pais']="Reino Unido"
data2019[data2019$`Pais`=="Germany",'Pais']="Alemania"
data2019[data2019$`Pais`=="Luxembourg",'Pais']="Luxemburgo"
data2019[data2019$`Pais`=="Netherlands",'Pais']="Paises bajos"
data2019[data2019$`Pais`=="Norway",'Pais']="Noruega"
data2019[data2019$`Pais`=="Sweden",'Pais']="Suecia"
data2019[data2019$`Pais`=="Switzerland",'Pais']="Suiza"
data2019[data2019$`Pais`=="Finland",'Pais']="Finlandia"
data2019[data2019$`Pais`=="Denmark",'Pais']="Dinamarca"

```

```{r}
#ELIMINAMOS FILA 2
data2019=data2019[-c(2),]
```

```{r}
#Reordenar los datos
row.names(data2019)=NULL
```
```{r}
#REORDENAMOS LOS DATOS DE MENOR A MAYOR
data2019=data2019[order(data2019$CPI2019), ]
```
```{r}
str(data2019)
```
```{r}
#CONVERTIMOS A NUMÉRICO
data2019$CPI2019=as.numeric(data2019$CPI2019)
```
```{r}
row.names(data2019)=NULL
```


```{r}
str(data2019)
```


--------------------------------------------------------------------
DATA2018

```{r}
#Importamos la data desde excel
library (openxlsx)
 
data2018=read.xlsx("CPI2018.xlsx",sheet=1,startRow = 1,
                       skipEmptyRows =T,
                       skipEmptyCols = T)

head(data2018)
```

```{r}
#Nos quedamos con las columnas del 1 al 4
data2018=data2018[,c(1:4)] 
```
```{r}
#Nos quedamos con las columnas 1 y 4
data2018=data2018[,c(1,4)] 
```

```{r}
#Nos quedamos con los casos completos
data2018[!complete.cases(data2018),]
```

```{r}
#Reordenar los datos
row.names(data2018)=NULL
```
```{r}
#Cambiamos los nombres a las columnas
names(data2018)=c("Pais","CPI2018")
```


```{r}
#eliminar fila 1
data2018=data2018[-c(1),]
```
```{r}
#Reordenar los datos
row.names(data2018)=NULL
```

```{r}
#Nos quedamos con los siguientes países
data2018=data2018[c(1,2,3,5,6,7,8,10,11,12,14,16,17,18,19,21,24,27,30,36,37,39,40,41,44,48,51,54,57,60,61,63,64,67,68,70,77,84,85,88,89,96,98,99,101,106,107,110,111,114,117,123,126,129,132,133,137,141,143,145,152,155,163,169),]
```
```{r}
#Reordenar los datos
row.names(data2018)=NULL
```


```{r}
#REORDENAMOS DE MENOR A MAYOR
data2018=data2018[order(data2018$CPI2018), ]
```
```{r}
#Reordenar los datos
row.names(data2018)=NULL
```

```{r}
#Cambiamos los nombres de los países

data2018[data2018$`Pais`=="Dominican Republic",'Pais']="Republica Dominicana"
data2018[data2018$`Pais`=="Russia",'Pais']="Rusia"
data2018[data2018$`Pais`=="Azerbaijan",'Pais']="Azerbaiyan"
data2018[data2018$`Pais`=="Ukraine",'Pais']="Ucrania"
data2018[data2018$`Pais`=="Moldova",'Pais']="Moldavia"
data2018[data2018$`Pais`=="Brazil",'Pais']="Brasil"
data2018[data2018$`Pais`=="North Macedonia",'Pais']="Macedonia del norte"
data2018[data2018$`Pais`=="Iceland",'Pais']="Islandia"
data2018[data2018$`Pais`=="Bosnia and Herzegovina",'Pais']="Bosnia y Herzegovina"
data2018[data2018$`Pais`=="Turkey",'Pais']="Turquia"
data2018[data2018$`Pais`=="Hungary",'Pais']="Hungria"
data2018[data2018$`Pais`=="Romania",'Pais']="Rumania"
data2018[data2018$`Pais`=="Belarus",'Pais']="Bielorrusia"
data2018[data2018$`Pais`=="Croatia",'Pais']="Croacia"
data2018[data2018$`Pais`=="Greece",'Pais']="Grecia"
data2018[data2018$`Pais`=="Slovakia",'Pais']="Eslovaquia"
data2018[data2018$`Pais`=="Italy",'Pais']="Italia"
data2018[data2018$`Pais`=="Czech Republic",'Pais']="Republica Checa"
data2018[data2018$`Pais`=="Poland",'Pais']="Polonia"
data2018[data2018$`Pais`=="Lithuania",'Pais']="Lituania"
data2018[data2018$`Pais`=="Slovenia",'Pais']="Eslovenia"
data2018[data2018$`Pais`=="Spain",'Pais']="España"
data2018[data2018$`Pais`=="France",'Pais']="Francia"
data2018[data2018$`Pais`=="Ireland",'Pais']="Irlanda"
data2018[data2018$`Pais`=="Belgium",'Pais']="Belgica"
data2018[data2018$`Pais`=="United Kingdom",'Pais']="Reino Unido"
data2018[data2018$`Pais`=="Germany",'Pais']="Alemania"
data2018[data2018$`Pais`=="Luxembourg",'Pais']="Luxemburgo"
data2018[data2018$`Pais`=="Netherlands",'Pais']="Paises bajos"
data2018[data2018$`Pais`=="Norway",'Pais']="Noruega"
data2018[data2018$`Pais`=="Sweden",'Pais']="Suecia"
data2018[data2018$`Pais`=="Switzerland",'Pais']="Suiza"
data2018[data2018$`Pais`=="Finland",'Pais']="Finlandia"
data2018[data2018$`Pais`=="Denmark",'Pais']="Dinamarca"
data2018[data2018$`Pais`=="New Zealand",'Pais']="Nueva Zelanda"
```
```{r}
tail(data2018)
```

```{r}
#ELIMINAMOS LA FILA 63(NUEVA ZELANDA) PORQUE NO PERTENECE A EUROPA
data2018=data2018[-c(63),]

```
```{r}
tail(data2018)
```


```{r}
#Reordenar los datos
row.names(data2018)=NULL
```


```{r}
str(data2018)
```
```{r}
#CONVERTIMOS LA DATA A NUMÉRICA
data2018$CPI2018=as.numeric(data2018$CPI2018)
```
```{r}
str(data2018)
```

-------------------------------------------------------------------

DATA2017
```{r}

#Importamos la data desde excel
library (openxlsx)
 
data2017=read.xlsx("CPI2017.xlsx",sheet=1,startRow = 1,
                       skipEmptyRows =T,
                       skipEmptyCols = T)

head(data2017)
```

```{r}
#Nos quedamos con las columnas del 1 al 4
data2017=data2017[,c(1:4)] 
```
```{r}
#Nos quedamos con las columnas 1 y 4
data2017=data2017[,c(1,4)] 
```

```{r}
#Nos quedamos con los casos completos
data2017[!complete.cases(data2017),]
```
```{r}
#Reordenar los datos
row.names(data2017)=NULL
```
```{r}
#Cambiamos los nombres a las columnas
names(data2017)=c("Pais","CPI2017")
```


```{r}
#eliminar fila 1
data2017=data2017[-c(1),]
```
```{r}
#Reordenar los datos
row.names(data2017)=NULL
```

```{r}
#Nos quedamos con los siguientes países
data2017=data2017[c(2,3,4,5,7,9,10,11,12,15,16,17,19,21,23,24,27,29,35,36,38,39,43,45,46,47,54,56,57,59,61,62,64,66,68,71,78,84,85,91,92,96,97,99,100,107,109,113,114,117,122,124,129,134,135,136,139,141,142,144,151,158,170),]
```

```{r}
#Reordenar los datos
row.names(data2017)=NULL
```


```{r}
#REORDENAMOS DE MENOR A MAYOR
data2017=data2017[order(data2017$CPI2017), ]
```
```{r}
#Reordenar los datos
row.names(data2017)=NULL
```

```{r}
#Cambiamos los nombres de los países

data2017[data2017$`Pais`=="Dominican Republic",'Pais']="Republica Dominicana"
data2017[data2017$`Pais`=="Russia",'Pais']="Rusia"
data2017[data2017$`Pais`=="Azerbaijan",'Pais']="Azerbaiyan"
data2017[data2017$`Pais`=="Ukraine",'Pais']="Ucrania"
data2017[data2017$`Pais`=="Moldova",'Pais']="Moldavia"
data2017[data2017$`Pais`=="Brazil",'Pais']="Brasil"

data2017[data2017$`Pais`=="Bosnia and Herzegovina",'Pais']="Bosnia y Herzegovina"
data2017[data2017$`Pais`=="Turkey",'Pais']="Turquia"
data2017[data2017$`Pais`=="Hungary",'Pais']="Hungria"
data2017[data2017$`Pais`=="Romania",'Pais']="Rumania"
data2017[data2017$`Pais`=="Belarus",'Pais']="Bielorrusia"
data2017[data2017$`Pais`=="Croatia",'Pais']="Croacia"
data2017[data2017$`Pais`=="Greece",'Pais']="Grecia"
data2017[data2017$`Pais`=="Slovakia",'Pais']="Eslovaquia"
data2017[data2017$`Pais`=="Italy",'Pais']="Italia"
data2017[data2017$`Pais`=="Czech Republic",'Pais']="Republica Checa"
data2017[data2017$`Pais`=="Poland",'Pais']="Polonia"
data2017[data2017$`Pais`=="Lithuania",'Pais']="Lituania"
data2017[data2017$`Pais`=="Slovenia",'Pais']="Eslovenia"
data2017[data2017$`Pais`=="Spain",'Pais']="España"
data2017[data2017$`Pais`=="France",'Pais']="Francia"
data2017[data2017$`Pais`=="Ireland",'Pais']="Irlanda"
data2017[data2017$`Pais`=="Belgium",'Pais']="Belgica"
data2017[data2017$`Pais`=="United Kingdom",'Pais']="Reino Unido"
data2017[data2017$`Pais`=="Germany",'Pais']="Alemania"
data2017[data2017$`Pais`=="Luxembourg",'Pais']="Luxemburgo"
data2017[data2017$`Pais`=="Netherlands",'Pais']="Paises bajos"
data2017[data2017$`Pais`=="Norway",'Pais']="Noruega"
data2017[data2017$`Pais`=="Sweden",'Pais']="Suecia"
data2017[data2017$`Pais`=="Switzerland",'Pais']="Suiza"
data2017[data2017$`Pais`=="Finland",'Pais']="Finlandia"
data2017[data2017$`Pais`=="Denmark",'Pais']="Dinamarca"
data2017[data2017$`Pais`=="Iceland",'Pais']="Islandia"
```



```{r}
#Reordenar los datos
row.names(data2017)=NULL
```
```{r}
str(data2017)
```
```{r}
#CONVERTIMOS LA COLUMNA DOS A NUMÉRICA
data2017$CPI2017=as.numeric(data2017$CPI2017)
```

```{r}
str(data2017)
```

----------------------------------------------------------------

DATA 2016

```{r}
library (openxlsx)
 
datas=read.xlsx("CPI20162015.xlsx",sheet=1,startRow = 1,
                       skipEmptyRows =T,
                       skipEmptyCols = T)

head(datas)
```

```{r}

library(readxl)

data20162015=read_xlsx("CPI20162015.xlsx",sheet=2)

```
```{r}
#NOS QUEDAMOS CON LA COLUMNA DEL 1 AL 4
data20162015=data20162015[,c(1:4)] 
```
```{r}
names(data20162015)
```
```{r}
#ELIMINAMOS COLUMNA 2
data20162015$`WB Code`=NULL
```

```{r}
#Nos quedamos con los casos completos
data20162015[!complete.cases(data20162015),]
```
```{r}
#Reordenar los datos
row.names(data20162015)=NULL
```

```{r}
#ORDENAMOS EL ORDEN DE LAS COLUMNAS
data20162015 = data20162015 [ , c(1,3,2)]
```
```{r}
#CAMBIAMOS NOMBRE DE LAS COLUMNAS
names(data20162015)=c("Pais","CPI2015","CPI2016")
```



```{r}
#NOS QUEDAMOS CON CASOS COMPLETOS
data20162015[!complete.cases(data20162015),]
```
```{r}
#OMITIMOS NAS
data20162015=na.omit(data20162015)
```

```{r}
#ORDENAMOS DE MENOR A MAYOR
data20162015=data20162015[order(data20162015$CPI2015), ]
data20162015=data20162015[order(data20162015$CPI2016), ]
```

```{r}
#Reordenar los datos
row.names(data20162015)=NULL
```

```{r}
#Nos quedamos con los siguientes países
data20162015=data20162015[c(11,14,29,39,43,45,46,48,49,51,52,53,56,57,63,64,74,77,81,84,86,88,90,91,94,96,99,100,103,106,108,114,115,116,117,120,121,126,127,129,131,132,134,136,139,140,143,145,146,147,149,151,153,154,156,157,158,160,162,163,164,165,167),]
```

```{r}
#Cambiamos los nombres de los países

data20162015[data20162015$`Pais`=="Dominican Republic",'Pais']="Republica Dominicana"
data20162015[data20162015$`Pais`=="Russia",'Pais']="Rusia"
data20162015[data20162015$`Pais`=="Azerbaijan",'Pais']="Azerbaiyan"
data20162015[data20162015$`Pais`=="Ukraine",'Pais']="Ucrania"
data20162015[data20162015$`Pais`=="Moldova",'Pais']="Moldavia"
data20162015[data20162015$`Pais`=="Brazil",'Pais']="Brasil"
data20162015[data20162015$`Pais`=="Iceland",'Pais']="Islandia"
data20162015[data20162015$`Pais`=="Bosnia and Herzegovina",'Pais']="Bosnia y Herzegovina"
data20162015[data20162015$`Pais`=="Turkey",'Pais']="Turquia"
data20162015[data20162015$`Pais`=="Hungary",'Pais']="Hungria"
data20162015[data20162015$`Pais`=="Romania",'Pais']="Rumania"
data20162015[data20162015$`Pais`=="Belarus",'Pais']="Bielorrusia"
data20162015[data20162015$`Pais`=="Croatia",'Pais']="Croacia"
data20162015[data20162015$`Pais`=="Greece",'Pais']="Grecia"
data20162015[data20162015$`Pais`=="Slovakia",'Pais']="Eslovaquia"
data20162015[data20162015$`Pais`=="Italy",'Pais']="Italia"
data20162015[data20162015$`Pais`=="Czech Republic",'Pais']="Republica Checa"
data20162015[data20162015$`Pais`=="Poland",'Pais']="Polonia"
data20162015[data20162015$`Pais`=="Lithuania",'Pais']="Lituania"
data20162015[data20162015$`Pais`=="Slovenia",'Pais']="Eslovenia"
data20162015[data20162015$`Pais`=="Spain",'Pais']="España"
data20162015[data20162015$`Pais`=="France",'Pais']="Francia"
data20162015[data20162015$`Pais`=="Ireland",'Pais']="Irlanda"
data20162015[data20162015$`Pais`=="Belgium",'Pais']="Belgica"
data20162015[data20162015$`Pais`=="United Kingdom",'Pais']="Reino Unido"
data20162015[data20162015$`Pais`=="Germany",'Pais']="Alemania"
data20162015[data20162015$`Pais`=="Luxembourg",'Pais']="Luxemburgo"
data20162015[data20162015$`Pais`=="Netherlands",'Pais']="Paises bajos"
data20162015[data20162015$`Pais`=="Norway",'Pais']="Noruega"
data20162015[data20162015$`Pais`=="Sweden",'Pais']="Suecia"
data20162015[data20162015$`Pais`=="Switzerland",'Pais']="Suiza"
data20162015[data20162015$`Pais`=="Finland",'Pais']="Finlandia"
data20162015[data20162015$`Pais`=="Denmark",'Pais']="Dinamarca"
data20162015[data20162015$`Pais`=="The FYR of Macedonia",'Pais']="Macedonia"
```


```{r}
#Reordenar los datos
row.names(data20162015)=NULL
```
```{r}
#CONVERTIMOS COLUMNA 2 Y 3 A NUMÉRICA
data20162015$CPI2015=as.numeric(data20162015$CPI2015)
data20162015$CPI2016=as.numeric(data20162015$CPI2016)
```


```{r}
str(data20162015)
```

------------------------------------------------------------------

data2014

```{r}


#Importamos la data desde excel
library (openxlsx)
 
data2014=read.xlsx("CPI2014.xlsx",sheet=1,startRow = 1,
                       skipEmptyRows =T,
                       skipEmptyCols = T)

head(data2014)
```
```{r}
#NOS QUEDAMOS CON COLUMNA 2 Y 5
data2014=data2014[,c(2,5)] 
```

```{r}
#MODIFICAMOS NOMBRE DE LAS COLUMNAS
names(data2014)=c("Pais","CPI2014")
```

```{r}
#NOS QUEDAMOS CON CASOS COMPLETOS
data2014[!complete.cases(data2014),]
```
```{r}
#NOS QUEDAMOS CON LOS PAÍSES QUE QUEREMOS
data2014=data2014[c(1,3,4,5,6,8,9,12,13,14,15,19,21,22,23,27,28,33,36,39,41,42,46,48,49,51,53,54,61,63,65,66,69,70,71,72,73,76,78,81,82,88,94,95,99,103,104,105,107,110,111,116,117,119,126,128,129,134,141,144,151,163,164),]
```
```{r}
#Cambiamos los nombres de los países

data2014[data2014$`Pais`=="Dominican Republic",'Pais']="Republica Dominicana"
data2014[data2014$`Pais`=="Russia",'Pais']="Rusia"
data2014[data2014$`Pais`=="Azerbaijan",'Pais']="Azerbaiyan"
data2014[data2014$`Pais`=="Ukraine",'Pais']="Ucrania"
data2014[data2014$`Pais`=="Moldova",'Pais']="Moldavia"
data2014[data2014$`Pais`=="Brazil",'Pais']="Brasil"
data2014[data2014$`Pais`=="The FYR of Macedonia",'Pais']="Macedonia"
data2014[data2014$`Pais`=="Bosnia and Herzegovina",'Pais']="Bosnia y Herzegovina"
data2014[data2014$`Pais`=="Turkey",'Pais']="Turquia"
data2014[data2014$`Pais`=="Hungary",'Pais']="Hungria"
data2014[data2014$`Pais`=="Romania",'Pais']="Rumania"
data2014[data2014$`Pais`=="Belarus",'Pais']="Bielorrusia"
data2014[data2014$`Pais`=="Croatia",'Pais']="Croacia"
data2014[data2014$`Pais`=="Greece",'Pais']="Grecia"
data2014[data2014$`Pais`=="Slovakia",'Pais']="Eslovaquia"
data2014[data2014$`Pais`=="Italy",'Pais']="Italia"
data2014[data2014$`Pais`=="Czech Republic",'Pais']="Republica Checa"
data2014[data2014$`Pais`=="Poland",'Pais']="Polonia"
data2014[data2014$`Pais`=="Lithuania",'Pais']="Lituania"
data2014[data2014$`Pais`=="Slovenia",'Pais']="Eslovenia"
data2014[data2014$`Pais`=="Spain",'Pais']="España"
data2014[data2014$`Pais`=="France",'Pais']="Francia"
data2014[data2014$`Pais`=="Ireland",'Pais']="Irlanda"
data2014[data2014$`Pais`=="Belgium",'Pais']="Belgica"
data2014[data2014$`Pais`=="United Kingdom",'Pais']="Reino Unido"
data2014[data2014$`Pais`=="Germany",'Pais']="Alemania"
data2014[data2014$`Pais`=="Luxembourg",'Pais']="Luxemburgo"
data2014[data2014$`Pais`=="Netherlands",'Pais']="Paises bajos"
data2014[data2014$`Pais`=="Norway",'Pais']="Noruega"
data2014[data2014$`Pais`=="Sweden",'Pais']="Suecia"
data2014[data2014$`Pais`=="Switzerland",'Pais']="Suiza"
data2014[data2014$`Pais`=="Finland",'Pais']="Finlandia"
data2014[data2014$`Pais`=="Denmark",'Pais']="Dinamarca"
data2014[data2014$`Pais`=="Iceland",'Pais']="Islandia"
```
```{r}
#ORDENAMOS COLUMNA 2 DE MENOR A MAYOR
data2014=data2014[order(data2014$CPI2014), ]
```

```{r}
row.names(data2014)=NULL
```
```{r}
#CONVERTIMOS COLUMNA 2 A NUMÉRICA
data2014$CPI2014=as.numeric(data2014$CPI2014)

```


```{r}
str(data2014)
```
DATA2013


```{r}
#Importamos la data desde excel
library (openxlsx)
 
data2013=read.xlsx("CPI2013.xlsx",sheet=1,startRow = 1,
                       skipEmptyRows =T,
                       skipEmptyCols = T)

head(data2013)
```

```{r}
#NOS QUEDAMOS CON COLUMNA 2 Y 7
data2013=data2013[,c(2,7)] 
```

```{r}
#CAMBIAMOS NOMBRE DE LAS COLUMNAS
names(data2013)=c("Pais","CPI2013")

```
```{r}
#ELIMINAMOS FILA 1
data2013=data2013[-c(1),]
```

```{r}
#OMITIMOS NAS
data2013=na.omit(data2013)
```


```{r}
#Nos quedamos con los casos completos
data2013[!complete.cases(data2013),]
```


```{r}
#Reordenar los datos
row.names(data2013)=NULL
```


```{r}
#Nos quedamos con los siguientes países
data2013=data2013[c(1,3,4,5,7,8,11,12,13,14,16,20,21,23,24,26,28,33,39,40,43,44,45,47,49,54,55,58,59,62,63,67,68,69,71,72,73,75,77,81,84,88,95,97,102,103,104,106,107,109,116,123,124,125,127,133,135,140,141,149,152,162,166),]
```

```{r}
#Reordenar los datos
row.names(data2013)=NULL
```

```{r}
#Cambiamos los nombres de los países

data2013[data2013$`Pais`=="Dominican Republic",'Pais']="Republica Dominicana"
data2013[data2013$`Pais`=="Russia",'Pais']="Rusia"
data2013[data2013$`Pais`=="Azerbaijan",'Pais']="Azerbaiyan"
data2013[data2013$`Pais`=="Ukraine",'Pais']="Ucrania"
data2013[data2013$`Pais`=="Moldova",'Pais']="Moldavia"
data2013[data2013$`Pais`=="Brazil",'Pais']="Brasil"
data2013[data2013$`Pais`=="The FYR of Macedonia",'Pais']="Macedonia"
data2013[data2013$`Pais`=="Bosnia and Herzegovina",'Pais']="Bosnia y Herzegovina"
data2013[data2013$`Pais`=="Turkey",'Pais']="Turquia"
data2013[data2013$`Pais`=="Hungary",'Pais']="Hungria"
data2013[data2013$`Pais`=="Iceland",'Pais']="Islandia"
data2013[data2013$`Pais`=="Romania",'Pais']="Rumania"
data2013[data2013$`Pais`=="Belarus",'Pais']="Bielorrusia"
data2013[data2013$`Pais`=="Croatia",'Pais']="Croacia"
data2013[data2013$`Pais`=="Greece",'Pais']="Grecia"
data2013[data2013$`Pais`=="Slovakia",'Pais']="Eslovaquia"
data2013[data2013$`Pais`=="Italy",'Pais']="Italia"
data2013[data2013$`Pais`=="Czech Republic",'Pais']="Republica Checa"
data2013[data2013$`Pais`=="Poland",'Pais']="Polonia"
data2013[data2013$`Pais`=="Lithuania",'Pais']="Lituania"
data2013[data2013$`Pais`=="Slovenia",'Pais']="Eslovenia"
data2013[data2013$`Pais`=="Spain",'Pais']="España"
data2013[data2013$`Pais`=="France",'Pais']="Francia"
data2013[data2013$`Pais`=="Ireland",'Pais']="Irlanda"
data2013[data2013$`Pais`=="Belgium",'Pais']="Belgica"
data2013[data2013$`Pais`=="United Kingdom",'Pais']="Reino Unido"
data2013[data2013$`Pais`=="Germany",'Pais']="Alemania"
data2013[data2013$`Pais`=="Luxembourg",'Pais']="Luxemburgo"
data2013[data2013$`Pais`=="Netherlands",'Pais']="Paises bajos"
data2013[data2013$`Pais`=="Norway",'Pais']="Noruega"
data2013[data2013$`Pais`=="Sweden",'Pais']="Suecia"
data2013[data2013$`Pais`=="Switzerland",'Pais']="Suiza"
data2013[data2013$`Pais`=="Finland",'Pais']="Finlandia"
data2013[data2013$`Pais`=="Denmark",'Pais']="Dinamarca"

```
```{r}
#REORDENAMOS LOS DATOS
row.names(data2013)=NULL
```

```{r}
#MODIFICAMOS COLUMNA DOS PARA QUE ESTE DE MENOR A MAYOR
data2013=data2013[order(data2013$CPI2013), ]
```

```{r}
row.names(data2013)=NULL
```
```{r}
#CONVERTIMOS A NUMERICA
data2013$CPI2013=as.numeric(data2013$CPI2013)

```


```{r}
str(data2013)
```

------------------------------------------
DATA2012


```{r}

#Importamos la data desde excel
library (openxlsx)
 
data2012=read.xlsx("CPI20122.xlsx",sheet=1,startRow = 1,
                       skipEmptyRows =T,
                       skipEmptyCols = T)

head(data2012)
```
```{r}
#NOS QUEDAMOS CON COLUMNA 2 Y 4

data2012=data2012[,c(2,4)] 
```

```{r}
names(data2012)=c("Pais","CPI2012")

```

```{r}
#Nos quedamos con los casos completos
data2012[!complete.cases(data2012),]
```

```{r}
data2012=na.omit(data2012)
```


```{r}
#Reordenar los datos
row.names(data2012)=NULL
```


```{r}
#Nos quedamos con los siguientes países
data2012=data2012[c(1,2,4,6,8,10,11,12,13,16,18,20,21,23,25,26,31,32,34,37,42,43,47,48,49,51,54,57,58,62,63,67,69,70,72,73,75,77,81,84,86,87,95,97,99,102,106,107,111,113,115,118,119,123,131,135,137,138,139,149,153,167,168),]
```
```{r}
#Reordenar los datos
row.names(data2012)=NULL
```
```{r}
#Cambiamos los nombres de los países

data2012[data2012$`Pais`=="Dominican Republic",'Pais']="Republica Dominicana"
data2012[data2012$`Pais`=="Russia",'Pais']="Rusia"

data2012[data2012$`Pais`=="Azerbaijan",'Pais']="Azerbaiyan"
data2012[data2012$`Pais`=="Ukraine",'Pais']="Ucrania"
data2012[data2012$`Pais`=="Moldova",'Pais']="Moldavia"
data2012[data2012$`Pais`=="Brazil",'Pais']="Brasil"
data2012[data2012$`Pais`=="The FYR of Macedonia",'Pais']="Macedonia"
data2012[data2012$`Pais`=="Bosnia and Herzegovina",'Pais']="Bosnia y Herzegovina"
data2012[data2012$`Pais`=="Turkey",'Pais']="Turquia"
data2012[data2012$`Pais`=="Hungary",'Pais']="Hungria"
data2012[data2012$`Pais`=="Romania",'Pais']="Rumania"
data2012[data2012$`Pais`=="Belarus",'Pais']="Bielorrusia"
data2012[data2012$`Pais`=="Croatia",'Pais']="Croacia"
data2012[data2012$`Pais`=="Greece",'Pais']="Grecia"
data2012[data2012$`Pais`=="Slovakia",'Pais']="Eslovaquia"
data2012[data2012$`Pais`=="Italy",'Pais']="Italia"
data2012[data2012$`Pais`=="Czech Republic",'Pais']="Republica Checa"
data2012[data2012$`Pais`=="Poland",'Pais']="Polonia"
data2012[data2012$`Pais`=="Lithuania",'Pais']="Lituania"
data2012[data2012$`Pais`=="Slovenia",'Pais']="Eslovenia"
data2012[data2012$`Pais`=="Spain",'Pais']="España"
data2012[data2012$`Pais`=="France",'Pais']="Francia"
data2012[data2012$`Pais`=="Ireland",'Pais']="Irlanda"
data2012[data2012$`Pais`=="Belgium",'Pais']="Belgica"
data2012[data2012$`Pais`=="United Kingdom",'Pais']="Reino Unido"
data2012[data2012$`Pais`=="Germany",'Pais']="Alemania"
data2012[data2012$`Pais`=="Luxembourg",'Pais']="Luxemburgo"
data2012[data2012$`Pais`=="Netherlands",'Pais']="Paises bajos"
data2012[data2012$`Pais`=="Norway",'Pais']="Noruega"
data2012[data2012$`Pais`=="Sweden",'Pais']="Suecia"
data2012[data2012$`Pais`=="Switzerland",'Pais']="Suiza"
data2012[data2012$`Pais`=="Finland",'Pais']="Finlandia"
data2012[data2012$`Pais`=="Denmark",'Pais']="Dinamarca"
data2012[data2012$`Pais`=="Iceland",'Pais']="Islandia"
```
```{r}
row.names(data2012)=NULL
```

```{r}
#REORDENAMOS DE MENOR A MAYOR COLUMNA 2
data2012=data2012[order(data2012$CPI2012), ]
```

```{r}
row.names(data2012)=NULL
```
```{r}
#CONVERTIMOS A NUMÉRICA LA COLUMNA 2
data2012$CPI2012=as.numeric(data2012$CPI2012)

```


```{r}
str(data2012)
```

------------------------------------------------------------------------------

DATA2011
```{r}

#Importamos la data desde excel
library (openxlsx)
 
data2011=read.xlsx("CPI20111.xlsx",sheet=1,startRow = 1,
                       skipEmptyRows =T,
                       skipEmptyCols = T)

head(data2011)
```

```{r}
#SE OBSERVA QUE LA INFORMACION ESTA SOLO EN UNA COLUMNA POR LO Q SE PROCEDERA A SEPARAR Y HACER MERGE
names(data2011)=c("contri")
head(data2011)
```


```{r}
#SEPARAMOS POR COMAS
library(tidyr)
library(tidyverse)
library(dplyr)
data2011=separate(data2011 ,contri, into = c("Pais","resto"), sep = ",",extra="merge")
```

```{r}
data2011=separate(data2011 ,resto, into = c("iso","resto"), sep = ",",extra="merge")
head(data2011)
```
```{r}
data2011=separate(data2011 ,resto, into = c("region","resto"), sep = ",",extra="merge")
head(data2011)
```

```{r}
#FINALMENTE NOS QUEDAMOS CON ESTO
data2011=separate(data2011 ,resto, into = c("CPI2011","rank"), sep = ",",extra="merge")
head(data2011)
```
```{r}
#NOS QUEDAMOS CON COLUMNA 1 Y 4
data2011=data2011[,c(1,4)] 
```
```{r}
#CONVERTIMOS COLUMNA 2  NUMERICA
data2011$CPI2011=as.numeric(data2011$CPI2011)

```

```{r}
#OMITIMOS NAS
data2011=na.omit(data2011)
```
```{r}
#EN ESTE CASO MULTIPLICAMOS LA COLUMNA 2 POR 10 YA QUE SE PRESENTAN LOS DATOS EN DECIMALES
data2011$CPI2011=(data2011$CPI2011*10)
```

```{r}
#Reordenar los datos
row.names(data2011)=NULL
```


```{r}
#Nos quedamos con los siguientes países
data2011=data2011[c(2,3,4,6,7,9,11,13,14,16,18,19,20,22,25,27,29,31,33,35,39,41,47,48,51,54,58,60,61,63,64,65,67,68,71,75,76,77,79,81,83,84,86,90,92,100,107,110,113,115,117,121,122,123,131,135,136,140,145,154,166,167),]
```

NO HAY PAÍS MACEDONIA
```{r}
#Reordenar los datos
row.names(data2011)=NULL
```
```{r}
#Cambiamos los nombres de los países

data2011[data2011$`Pais`=="Dominican Republic",'Pais']="Republica Dominicana"
data2011[data2011$`Pais`=="Russia",'Pais']="Rusia"

data2011[data2011$`Pais`=="Azerbaijan",'Pais']="Azerbaiyan"
data2011[data2011$`Pais`=="Ukraine",'Pais']="Ucrania"
data2011[data2011$`Pais`=="Moldova",'Pais']="Moldavia"
data2011[data2011$`Pais`=="Brazil",'Pais']="Brasil"

data2011[data2011$`Pais`=="Bosnia and Herzegovina",'Pais']="Bosnia y Herzegovina"
data2011[data2011$`Pais`=="Turkey",'Pais']="Turquia"
data2011[data2011$`Pais`=="Hungary",'Pais']="Hungria"
data2011[data2011$`Pais`=="Romania",'Pais']="Rumania"
data2011[data2011$`Pais`=="Belarus",'Pais']="Bielorrusia"
data2011[data2011$`Pais`=="Croatia",'Pais']="Croacia"
data2011[data2011$`Pais`=="Greece",'Pais']="Grecia"
data2011[data2011$`Pais`=="Slovakia",'Pais']="Eslovaquia"
data2011[data2011$`Pais`=="Italy",'Pais']="Italia"
data2011[data2011$`Pais`=="Czech Republic",'Pais']="Republica Checa"
data2011[data2011$`Pais`=="Poland",'Pais']="Polonia"
data2011[data2011$`Pais`=="Lithuania",'Pais']="Lituania"
data2011[data2011$`Pais`=="Slovenia",'Pais']="Eslovenia"
data2011[data2011$`Pais`=="Spain",'Pais']="España"
data2011[data2011$`Pais`=="France",'Pais']="Francia"
data2011[data2011$`Pais`=="Ireland",'Pais']="Irlanda"
data2011[data2011$`Pais`=="Belgium",'Pais']="Belgica"
data2011[data2011$`Pais`=="United Kingdom",'Pais']="Reino Unido"
data2011[data2011$`Pais`=="Germany",'Pais']="Alemania"
data2011[data2011$`Pais`=="Luxembourg",'Pais']="Luxemburgo"
data2011[data2011$`Pais`=="Netherlands",'Pais']="Paises bajos"
data2011[data2011$`Pais`=="Norway",'Pais']="Noruega"
data2011[data2011$`Pais`=="Sweden",'Pais']="Suecia"
data2011[data2011$`Pais`=="Switzerland",'Pais']="Suiza"
data2011[data2011$`Pais`=="Finland",'Pais']="Finlandia"
data2011[data2011$`Pais`=="Denmark",'Pais']="Dinamarca"
data2011[data2011$`Pais`=="Iceland",'Pais']="Islandia"
```
```{r}
row.names(data2011)=NULL
```

```{r}
#REORDENAMOS DE MENOR A MAYOR LA COLUMNA 2
data2011=data2011[order(data2011$CPI2011), ]
```

```{r}
row.names(data2011)=NULL
```
```{r}
#CONVERTIMOS COLUMNA 2 A NUMERICA
data2011$CPI2011=as.numeric(data2011$CPI2011)

```


```{r}
str(data2011)
```

-------------------------------------------------------------------------
DATA2010

```{r}
#Importamos la data desde excel
library (openxlsx)
 
data2010=read.xlsx("CP20100.xlsx",sheet=1,startRow = 1,
                       skipEmptyRows =T,
                       skipEmptyCols = T)

head(data2010)
```
```{r}
#LA INFORMACION ESTA EN UNA COLUMNA POR LO QUE SE PROCEDERA A SEPARAR POR COMAS Y UNIRLAS POR MERGE
names(data2010)=c("Pais")
head(data2010)

```

```{r}
#SEPARACIÓN DE COLUMNAS POR COMA Y MERGE
library(tidyr)
library(tidyverse)
library(dplyr)
data2010=separate(data2010 ,Pais, into = c("Pais","resto"), sep = ",",extra="merge")
```
```{r}
data2010=separate(data2010 ,resto, into = c("Iso","resto"), sep = ",",extra="merge")
head(data2010)
```
```{r}
data2010=separate(data2010 ,resto, into = c("Region","resto"), sep = ",",extra="merge")
head(data2010)

```
```{r}
data2010=separate(data2010 ,resto, into = c("CPI2010","resto"), sep = ",",extra="merge")
head(data2010)

```
```{r}
#NOS QUEDAMOS CON COLUMNA 1 Y 4
data2010=data2010[,c(1,4)] 
```

```{r}
#CONVERTIMOS COLUMNA 2 EN NUMERICA
data2010$CPI2010=as.numeric(data2010$CPI2010)
```

```{r}
#OMITIMOS NAS
data2010=na.omit(data2010)
```
```{r}
#MULTIPLICAMOS LA COLUMNA DOS POR 10 
data2010$CPI2010=(data2010$CPI2010*10)
```

```{r}
#Reordenar los datos
row.names(data2010)=NULL
```


```{r}
#Nos quedamos con los siguientes países
data2010=data2010[c(2,5,6,8,9,13,14,17,18,20,22,31,33,36,38,39,41,43,46,47,49,52,54,55,58,59,61,62,66,67,69,70,75,77,81,92,93,99,102,103,105,111,113,116,119,121,122,124,125,127,128,133,137,138,142,145,146,156,159,161,163,166),]
```

NO HAY PAÍS MACEDONIA
```{r}
#Reordenar los datos
row.names(data2010)=NULL
```

```{r}
#Cambiamos los nombres de los países

data2010[data2010$`Pais`=="Dominican Republic",'Pais']="Republica Dominicana"
data2010[data2010$`Pais`=="Russia",'Pais']="Rusia"

data2010[data2010$`Pais`=="Azerbaijan",'Pais']="Azerbaiyan"
data2010[data2010$`Pais`=="Ukraine",'Pais']="Ucrania"
data2010[data2010$`Pais`=="Moldova",'Pais']="Moldavia"
data2010[data2010$`Pais`=="Brazil",'Pais']="Brasil"

data2010[data2010$`Pais`=="Bosnia and Herzegovina",'Pais']="Bosnia y Herzegovina"
data2010[data2010$`Pais`=="Turkey",'Pais']="Turquia"
data2010[data2010$`Pais`=="Hungary",'Pais']="Hungria"
data2010[data2010$`Pais`=="Romania",'Pais']="Rumania"
data2010[data2010$`Pais`=="Belarus",'Pais']="Bielorrusia"
data2010[data2010$`Pais`=="Croatia",'Pais']="Croacia"
data2010[data2010$`Pais`=="Greece",'Pais']="Grecia"
data2010[data2010$`Pais`=="Slovakia",'Pais']="Eslovaquia"
data2010[data2010$`Pais`=="Italy",'Pais']="Italia"
data2010[data2010$`Pais`=="Czech Republic",'Pais']="Republica Checa"
data2010[data2010$`Pais`=="Poland",'Pais']="Polonia"
data2010[data2010$`Pais`=="Lithuania",'Pais']="Lituania"
data2010[data2010$`Pais`=="Slovenia",'Pais']="Eslovenia"
data2010[data2010$`Pais`=="Spain",'Pais']="España"
data2010[data2010$`Pais`=="France",'Pais']="Francia"
data2010[data2010$`Pais`=="Ireland",'Pais']="Irlanda"
data2010[data2010$`Pais`=="Belgium",'Pais']="Belgica"
data2010[data2010$`Pais`=="United Kingdom",'Pais']="Reino Unido"
data2010[data2010$`Pais`=="Germany",'Pais']="Alemania"
data2010[data2010$`Pais`=="Luxembourg",'Pais']="Luxemburgo"
data2010[data2010$`Pais`=="Netherlands",'Pais']="Paises bajos"
data2010[data2010$`Pais`=="Norway",'Pais']="Noruega"
data2010[data2010$`Pais`=="Sweden",'Pais']="Suecia"
data2010[data2010$`Pais`=="Switzerland",'Pais']="Suiza"
data2010[data2010$`Pais`=="Finland",'Pais']="Finlandia"
data2010[data2010$`Pais`=="Denmark",'Pais']="Dinamarca"
data2010[data2010$`Pais`=="Iceland",'Pais']="Islandia"
```
```{r}
row.names(data2010)=NULL
```

```{r}
#ordenamos columna dos de menor a mayor
data2010=data2010[order(data2010$CPI2010), ]
```

```{r}
row.names(data2010)=NULL
```
```{r}
#CONVERTIMOS TABLA DOS A NUMERICA
data2010$CPI2010=as.numeric(data2010$CPI2010)

```


```{r}
str(data2010)
```


---------------------------------------------------------------------------

DATA2009

```{r}
#Importamos la data desde excel
library (openxlsx)
 
data2009=read.xlsx("CP20099.xlsx",sheet=1,startRow = 1,
                       skipEmptyRows =T,
                       skipEmptyCols = T)

head(data2009)
```
```{r}
#SE OBSERVA QUE LA INFORMACION ESTA SOLO EN UNA COLUMNA
names(data2009)=c("Pais")
head(data2009)

```

```{r}
#SE PROCEDERÁ A SEPARAR MEDIANTE COMAS Y HACER MERGE
library(tidyr)
library(tidyverse)
library(dplyr)
data2009=separate(data2009 ,Pais, into = c("Pais","resto"), sep = ",",extra="merge")
```

```{r}
data2009=separate(data2009 ,resto, into = c("Iso","resto"), sep = ",",extra="merge")
head(data2009)
```
```{r}
data2009=separate(data2009 ,resto, into = c("Region","resto"), sep = ",",extra="merge")
head(data2009)

```
```{r}
data2009=separate(data2009 ,resto, into = c("CPI2009","resto"), sep = ",",extra="merge")
head(data2009)

```
```{r}
#nos quedamos con columna 1 y 4
data2009=data2009[,c(1,4)] 
```

```{r}
#CONVERTIMOS COLUMNA 2 EN NUMERICA
data2009$CPI2009=as.numeric(data2009$CPI2009)
```

```{r}
#OMITIMOS NAS
data2009=na.omit(data2009)
```
```{r}
#MULTIPLICAMOS LA COLUMNA DE CPI2009 POR 10 YA QUE SE ENCUENTRA EN DECIMALES
data2009$CPI2009=(data2009$CPI2009*10)
```

```{r}
#Reordenar los datos
row.names(data2009)=NULL
```


```{r}
#Nos quedamos con los siguientes países
data2009=data2009[c(2,3,4,6,7,8,9,10,11,13,15,17,18,19,22,24,26,30,32,36,37,39,42,44,45,48,50,56,58,59,60,63,65,66,67,68,72,76,88,89,92,93,98,99,101,102,103,106,111,112,117,118,122,123,130,133,134,136,142,143,156,163,167),]
```

SÍ ESTÁ PAÍS MACEDONIA
```{r}
#Reordenar los datos
row.names(data2009)=NULL
```

```{r}
#Cambiamos los nombres de los países

data2009[data2009$`Pais`=="Dominican Republic",'Pais']="Republica Dominicana"
data2009[data2009$`Pais`=="Russia",'Pais']="Rusia"
data2009[data2009$`Pais`=="North Macedonia",'Pais']="Macedonia"

data2009[data2009$`Pais`=="Azerbaijan",'Pais']="Azerbaiyan"
data2009[data2009$`Pais`=="Ukraine",'Pais']="Ucrania"
data2009[data2009$`Pais`=="Moldova",'Pais']="Moldavia"
data2009[data2009$`Pais`=="Brazil",'Pais']="Brasil"

data2009[data2009$`Pais`=="Bosnia and Herzegovina",'Pais']="Bosnia y Herzegovina"
data2009[data2009$`Pais`=="Turkey",'Pais']="Turquia"
data2009[data2009$`Pais`=="Hungary",'Pais']="Hungria"
data2009[data2009$`Pais`=="Romania",'Pais']="Rumania"
data2009[data2009$`Pais`=="Belarus",'Pais']="Bielorrusia"
data2009[data2009$`Pais`=="Croatia",'Pais']="Croacia"
data2009[data2009$`Pais`=="Greece",'Pais']="Grecia"
data2009[data2009$`Pais`=="Slovakia",'Pais']="Eslovaquia"
data2009[data2009$`Pais`=="Italy",'Pais']="Italia"
data2009[data2009$`Pais`=="Czech Republic",'Pais']="Republica Checa"
data2009[data2009$`Pais`=="Poland",'Pais']="Polonia"
data2009[data2009$`Pais`=="Lithuania",'Pais']="Lituania"
data2009[data2009$`Pais`=="Slovenia",'Pais']="Eslovenia"
data2009[data2009$`Pais`=="Spain",'Pais']="España"
data2009[data2009$`Pais`=="France",'Pais']="Francia"
data2009[data2009$`Pais`=="Ireland",'Pais']="Irlanda"
data2009[data2009$`Pais`=="Belgium",'Pais']="Belgica"
data2009[data2009$`Pais`=="United Kingdom",'Pais']="Reino Unido"
data2009[data2009$`Pais`=="Germany",'Pais']="Alemania"
data2009[data2009$`Pais`=="Luxembourg",'Pais']="Luxemburgo"
data2009[data2009$`Pais`=="Netherlands",'Pais']="Paises bajos"
data2009[data2009$`Pais`=="Norway",'Pais']="Noruega"
data2009[data2009$`Pais`=="Sweden",'Pais']="Suecia"
data2009[data2009$`Pais`=="Switzerland",'Pais']="Suiza"
data2009[data2009$`Pais`=="Finland",'Pais']="Finlandia"
data2009[data2009$`Pais`=="Denmark",'Pais']="Dinamarca"
data2009[data2009$`Pais`=="Iceland",'Pais']="Islandia"
```
```{r}
#REORDENAMOS LA TABLA
row.names(data2009)=NULL
```

```{r}
#SE PROCEDE A CAMBIAR EL ORDEN DE LA COLUMNA DOS DE MENOR A MAYOR
data2009=data2009[order(data2009$CPI2009), ]
```

```{r}
row.names(data2009)=NULL
```
```{r}
#CONVERTIMOS COLUMNA DOS EN NUMERICA
data2009$CPI2009=as.numeric(data2009$CPI2009)

```


```{r}
str(data2009)
```


----------------------------------------------

FINALMENTE MERGE

```{r}

total1=merge(data2009,data2010,all.x=T,all.y=T) 
head(total1)
```
```{r}
total2=merge(total1,data2011,all.x=T,all.y=T) 
head(total2)
```

```{r}
total3=merge(total2,data2012,all.x=T,all.y=T) 
head(total3)
```
```{r}
total4=merge(total3,data2013,all.x=T,all.y=T) 
head(total4)
```


```{r}
total5=merge(total4,data2014,all.x=T,all.y=T) 
head(total5)
```


```{r}
total6=merge(total5,data20162015,all.x=T,all.y=T) 
head(total6)
```
```{r}
total7=merge(total6,data2017,all.x=T,all.y=T) 
head(total7)
```

```{r}
total8=merge(total7,data2018,all.x=T,all.y=T) 
head(total8)
```

```{r}
datafinal=merge(total8,data2019,all.x=T,all.y=T) 
head(datafinal)
```

```{r}
tail(datafinal)
```

```{r}
# se observa que habian NAs y al omitirlas nos quedamos con 62 países
datafinal=na.omit(datafinal)
```


```{r}
row.names(datafinal)=NULL
```

```{r}
#VERIFICAMOS LOS NAS
table(datafinal$datafinal, useNA= 'always')

datafinal<-na.omit(datafinal)
```
```{r}
str(datafinal)
```

